【裁判字號】    99,上訴,1342
【裁判日期】    990720
【裁判案由】    毒品危害防制條例
【裁判全文】
臺灣高等法院臺中分院刑事判決        99年度上訴字第1342號
上  訴  人
即  被  告  甲○○
上列上訴人因違反毒品危害防制條例案件，不服臺灣臺中地方法
院99年度訴字第1164號中華民國99年6月8日第一審判決（起訴案
號：臺灣臺中地方法院檢察署99年度毒偵字第397號），提起上
訴，本院判決如下：
    主  文
上訴駁回。
    理  由
一、按「依刑事訴訟法第350條、第361條、第362條、第367條規
    定，不服地方法院之第一審判決而上訴者，須提出上訴書狀
    ，並應敘述具體理由，為上訴必備之程式；其所提出之書狀
    未敘述上訴理由，或僅曾以言詞陳述上訴理由者，均應於上
    訴期間屆滿後20日內補提理由書於第一審法院。第一審法院
    經形式審查，認逾期未補提上訴理由者，應定期間先命補正
    ；逾期未補正者，為上訴不合法律上之程式，應以裁定駁回
    。倘已提出上訴理由，但所提非屬具體理由者，則由第二審
    法院以上訴不合法律上之程式，判決駁回。而所謂具體理由
    ，必係依據卷內既有訴訟資料或提出新事證，指摘或表明第
    一審判決有何採證認事、用法或量刑等足以影響判決本旨之
    不當或違法，而構成應予撤銷之具體事由，始克當之（例如
    ：依憑證據法則具體指出所採證據何以不具證據能力，或依
    憑卷證資料，明確指出所為證據證明力之判斷如何違背經驗
    、論理法則）；倘僅泛言原判決認定事實錯誤、違背法令、
    量刑失之過重或輕縱，而未依上揭意旨指出具體事由，或形
    式上雖已指出具體事由，然該事由縱使屬實，亦不足以認為
    原判決有何不當或違法者（例如：對不具有調查必要性之證
    據，法院未依聲請調查亦未說明理由，或援用證據不當，但
    除去該證據仍應為同一事實之認定），皆難謂係具體理由，
    俾與第二審上訴制度旨在請求第二審法院撤銷、變更第一審
    不當或違法之判決，以實現個案救濟之立法目的相契合，並
    節制濫行上訴」（最高法院97年度台上字第892號刑事判決
    參照）。是以上訴人之上訴書狀或補提之上訴理由書，雖有
    敘述上訴理由，惟並未具體敘述第一審判決有上述違法、不
    當情形，即與未敘述具體理由無異，其所為上訴，即不符合
    上訴之法定要件。
二、本件原審判決對上訴人論以施用第一級毒品罪，判處有期徒
    刑6月，如易科罰金，以新臺幣1000元折算1日，上訴人仍表
    不服而於民國99年6月17日提起上訴。然上訴人提起之第二
    審上訴，形式上雖提出書狀及上訴理由，略以：99年1月20
    日大甲分局警員持搜索票至家中搜索，並未查到有關毒品的
    東西，警方帶被告本人回警局配合指認藥頭，本人亦予配合
    ，採集尿液亦承認有施用毒品，盼上訴法院能改處以美沙冬
    替代療法，又前於89年6月13日觀察勒戒完畢至今已超過5年
    ，盼能再處觀察勒戒云云。然就第一審判決究有何具體事由
    ，致判決不當或違法，並無一語涉及，且原審量刑之審酌業
    於判決書內敘明，量處之有期徒刑6月係在法定刑範圍內，
    亦無過重之情形。上訴人雖請求處以美沙冬替代療法，惟其
    係鼓勵施用毒品之人在未被查獲前，主動向衛生署指定之專
    責醫療機構請求治療，並得藉此代替刑事司法程序實施之觀
    察勒戒、強制戒治，與本件情形有別。又上訴人雖於89年6
    月13日觀察勒戒完畢，然在88年2月5日亦曾受觀察勒戒執行
    完畢，即係於5年內再犯施用毒品罪，本件原審依法判決，
    並無違誤。上訴意旨以前詞指摘原判決不當，顯無具體理由
    ，揆諸上揭說明，本院應以上訴人之第二審上訴不合法律上
    程式，爰不經言詞辯論逕予判決駁回。
三、據上論結，應依刑事訴訟法第367條前段、第372條，判決如
    主文。
中    華    民    國    99    年    7     月    20    日
            刑事第二庭    審判長法  官  姚  勳  昌
                                法  官  張  智  雄
                                法  官  林  欽  章
以上正本證明與原本無異。
如不服本判決應於收受送達後10日內向本院提出上訴書狀，其未
敘述上訴之理由者，並得於提起上訴後10日內向本院補提理由書
（均須按他造當事人之人數附繕本）「切勿逕送上級法院」。

                                書記官  卓  佳  儀
中    華    民    國    99    年    7     月    20    日

司法院資訊處製作；財團法人民間司法改革基金會備份。
